臺灣高等法院刑事裁定　　　　　　　　　　　　　　　九十三年度抗字第二二九號
　　抗　告　人
　　即　被　告　甲○○
右抗告人因遲誤上訴期間聲請回復原狀案件，不服台灣板橋地方法院中華民國九十三
年三月三十一日裁定（九十三年度聲字第四七二號）提起抗告，本院裁定如左：
    主  文
抗告駁回。
    理  由
一、抗告人聲請意旨略以：聲請人即被告甲○○曾於民國九十年間犯強盜罪，經鈞院
    判處有期徒刑七年六月，惟伊經原承審法官於該案宣示判決時諭知以新臺幣（下
    同）三萬元（聲請回復原狀書狀誤載為二萬元）交保後，即一直居住在高雄市○
    ○區○○路六五四號四樓，雖白天因工作外出，但夜晚均返家而未曾久離該址，
    卻迄今均未收受上開判決書；又其所居處所為老型舊式之公寓住宅，且與多人合
    租，該處更有其幼子與其他幼童嘻戲玩耍，分租房屋者與幼童有亂拿鄰居信件之
    現象，法院送達之判決書極可能因此不慎遺失，就其非因過失而遲誤上訴期間，
    爰聲請回復原狀云云。
二、原法院以：
  (一)、按非因過失，遲誤上訴、抗告或聲請再審之期間或聲請撤銷或變更審判長、受
      命法官、受託法官裁定或檢察官命令之期間者，於其原因消滅後五日內，得聲
      請回復原狀，刑事訴訟法第六十七條第一項定有明文。復按聲請回復原狀，係
      以非因當事人或代理人之過失，遲誤上訴、抗告或聲請再審之期間者為限；又
      刑事訴訟關於文書之送達，除刑事訴訟法第一編第六章有特別規定外，準用民
      事訴訟法之規定，刑事訴訟法第六十七條、第六十二條規定甚明。次依民事訴
      訟法第一百六十四條規定，送達於住居所、事務所或營業所不獲會晤應受送達
      人者，得將文書付與有辨別事理能力之同居人或受僱人。又大廈管理員為大廈
      務，自為大廈中各事務所、營業所或其他住戶所共同僱用，是倘文書已付與此
      種有辨別事理能力之受僱人，其簽收訴訟文書之效力，應與送達本人收受相同
      ，至該管理員已否轉交，何時轉交，則均非所問（最高法院八十四年度臺抗字
      第二五八號判決意旨參照）。
  (二)、經查：(1)、本件聲請人因強盜案件，經本院於九十二年八月六日以九十一年度
      訴字第八０四號判處有期徒刑七年六月，此有上開刑事判決乙件在卷足按。(2)
      、聲請人自九十年八月二十四日起，即
      五號十二樓，此有甲○○個人基本資料查詢結果一份附卷可參（見本院九十一
      年度訴字第八０四號刑事卷第二宗第二十頁），而其於上開強盜案件審理中，
      歷次到庭均僅陳明上址為其居住處所，亦有該案訊問筆錄及審判筆錄在卷可考
      ，堪認該處為聲請人之住所無訛。又聲請人經本院於九十二年八月六日諭知以
      三萬元具保停止羈押，並於同年月七日由邱惠貞出具現金保證後釋放，迄於上
      開強盜案件刑事判決送抵上址時為止，均未在監服刑或遭羈押，此有臺灣板橋
      地方法院刑事保證金收據及臺灣臺北看守所通知書各一份存卷可參，亦經本院
      調閱聲請人之臺灣高等法院被告全國前案紀錄表乙件屬實。(3)、而上開案件刑
      事判決正本係於九十二年八月二十六日以雙掛號郵寄至前述被告之
      雖職司送達之郵務人員未能會晤聲請人本人，惟已將該判決正本交由該址之美
      麗國城（管理委員會）管理員陳運卿以聲請人之受僱人名義簽收，此有本院送
      達證書一份在卷可查（見同上刑事卷第二宗第一百八十二頁），是上開判決正
      本既已交由聲請人住處大廈中各事務所、營業所及住戶等共同僱用之管理員收
      受，揆諸前揭說明，該管理員簽收該等訴訟文書之效力，自與送達聲請人本人
      相同，從而，本院上開刑事判決應於陳運卿收受上開判決正本之日即九十二年
      八月二十六日發生送達之效力。(4)、至聲請人以其自交保後即居住於高雄市○
      ○區○○路六五四號四樓未曾離開，該處係與多人合租，幼童有亂拿鄰居信件
      之現象，本件判決書正本極有可能不慎遺失，致伊未實際收受判決正本為由，
      主張其遲誤上訴期間非因其過失所致。惟遍觀上開刑事偵查、審判全部卷宗，
      聲請人俱未向繫屬法院陳明高雄市○○區○○路六五四號四樓處所為其住所或
      屬因其個人過失而遲誤上訴期間，與刑事訴訟法第六十七條所定回復原狀之要
      件尚有未合。因認本件回復原狀之聲請，為無理由，而裁定駁回抗告人之聲請
      ，經核並無不合。
三、抗告意旨略以：原法院於送達上開強盜案件判決書之時間九十二年八月二十六日
    抗告人仍居住於高雄市○○區○○路二六七巷十五號十二樓之住所無誤，但該判
    決書是以雙掛號送達予美麗國城管理員陳運卿處，抗告人並未曾接任何通知，也
    未委託該管理員簽收任何書信文件，抗告人搬進此大樓時從未與大樓管理委員會
    簽定任何協定，上開判決書由郵差交付該大樓管理員簽收，而管理員收受上開判
    決書後未通知抗告人領取，實為郵差與管理員之疏失，自不得謂抗告人無正當理
    由遲誤上訴期間云云，惟依前述理由之說明，抗告人之抗告難認為有理由，應予
    駁回。
四、依刑事訴訟法第四百十二條裁定如主文。
中　　　華　　　民　　　國　　九十三　　年　　　四　　　月　　 三十 　　日
                              臺灣高等法院刑事第二庭
                                  審判長法  官  蔡  長  溪
                                        法  官  黃  聰  明
                                        法  官  蔡  國  在
右正本證明與原本無異。
如不服本裁定，應於收受送達後五日內向本院提出抗告狀。
                                         書記官 洪  雪  娥
中　　　華　　　民　　　國　　九十三　　年　　　四　　　月　　 三十 　　日
